臺灣臺南地方法院刑事判決          100年度交簡上字第147號
上  訴  人
即  被  告  林雁茹
上列上訴人因公共危險案件，不服本院中華民國100 年10月5 日
100 年度交簡字第2476號刑事第一審簡易判決（聲請簡易判決處
刑案號：100 年度偵字第11854 號），提起上訴，嗣因被告就被
訴事實為有罪之陳述，本院管轄之第二審合議庭聽取當事人意見
後，改依簡式審判程序進行，判決如下：
    主  文
上訴駁回。
    事實及理由
一、本件被告林雁茹所犯係死刑、無期徒刑、最輕本刑為3 年以
    上有期徒刑以外之罪，其於審判程序中就被訴事實為有罪之
    陳述，經審判長告知簡式審判程序之旨，並聽取公訴人及被
    告之意見後，經本院依刑事訴訟法第273 條之1 第1 項之規
    定，裁定進行簡式審判程序。又本件卷內之證據調查，依同
    法第273 條之2 規定，不受第159 條第1 項關於傳聞法則規
    定之限制，依法均有證據能力，合先敘明。
二、本案經本院審理結果，認第一審以被告林雁茹所為係犯刑法
    第185 條之3 之不能安全駕駛動力交通工具罪，判處有期徒
    刑2 月，如易科罰金，以新臺幣1 千元折算1 日，其認事用
    法均無違誤，量刑亦屬妥當，應予維持，並引用第一審判決
    書（含聲請簡易判決處刑書）記載之事實、證據及理由（如
    附件）。
三、上訴人即被告提起上訴，雖為認罪之表示，惟主張因伊經濟
    困難，復有小孩需照料，請求改判輕罰，並得易服社會勞動
    云云。惟查，關於刑之量定，係實體法上賦予法院得為自由
    裁量之事項，倘其量刑已以行為人之行為罪責為基礎，並斟
    酌刑法第57條各款所列情狀，在法定刑度內，酌量科刑，如
    無偏執一端，致明顯失出失入情形，上級審法院本不得單就
    量刑部分遽指為不當或違法。又量刑係法院就繫屬個案犯罪
    之整體評價，為事實審法院得依職權自由裁量之事項。量刑
    判斷當否之準據，應就判決之整體觀察為綜合考量，不可摭
    拾其中片段，遽予評斷（最高法院99年度臺上字第701 號判
    決亦宣示相類意旨，可供參考）。經查，被告於民國100 年
    8 月1 日上午0 時30分許，酒後駕駛自小客車臨停於臺南市
    ○區○○○路與健康路口，為警方執行交通稽查員警發覺而
    實施攔查，測得其呼氣所含酒精濃度達每公升0.56MG/L之事
    實，業據被告坦承不諱，且有臺南市○○○○○道路當事人
    酒精測定紀錄表、刑法第一百八十五條之三案件觀察紀錄表
    、舉發違反道路交通管理事件通知單等在卷可稽（見警卷第
    4 至6 頁），本件事證明確，被告犯行堪以認定。原審審酌
    被告係第2 次酒醉駕車、呼氣之酒精濃度數值為每公升0.56
    毫克、酒醉已達輕度酩酊之程度、被告係駕駛自小客車於一
    般道路上行駛而並未肇事、犯後坦承犯行之態度，量處有期
    徒刑2 月，並諭知易科罰金之折算標準，認事用法均稱妥適
    ，量刑亦無裁量逾越或濫用之情事，應予維持。另是否易服
    社會勞動係檢察官執行事項，非裁判量刑事項，依上，被告
    上訴請求改判輕罰，並得易服社會勞動，均無理由，應予駁
    回。
四、據上論斷，應依刑事訴訟法第455 條之1 第1 項、第3 項、
    第364 條、第273 條之1 第1 項、第368 條、第373 條，判
    決如主文。
本案經檢察官薛雯文到庭執行職務。
中    華    民    國   100    年    12    月    15    日
                  刑事第三庭    審判長法  官  卓穎毓
                                      法  官  施介元
                                      法  官  曾子珍
以上正本證明與原本無異。
不得上訴。
                                      書記官  陳鈺翰
中    華    民    國  100     年    12    月    15    日
附件：原審判決書及檢察官聲請簡易判決處刑書